# 请教有关健康保险会计处理问题

提问人：北方守望者 时间：2019-12-14 08:05:13
陈老师 是这样 企业与保险公司签订为一份为期 2 年协议，购买一款健康委托管理产品，该产品主要由保险公司代管企业资金用于该企业员工的医疗费报销和失能损失等健康支出，另外保险公司适当收取相应管理费，期满后有剩余资金和将按照活期利息率计算相应的利息一并退还给企业，请问这种情况下，如何会计处理。
我这样处理对不对
1 、合同签订时，向保险公司支付 100 万，取得 2 万发票， 98 万元收据借：其他应收款--委托管理产品--a保险公司 98
管理费用 2
贷：银行存款 100
2 、假设员工到保险公司报销时医疗费 10 万
借：管理费用 10
贷：应付职工薪酬 10
借：应付职工薪酬 10
贷：其他应收款 10
3 、期满保险公司退回剩余资金和剩余资金按照活期利息率计算利息假设 90万
借：银行存款 90
贷：其他应收款 88
财务费用 2
这样处理合不合适

回答人：chenyiwei
如果该项基金在期满后的结余归公司所有，不足部分由公司补足，则你的理解基本合理。这种情况本质上和其他直接向员工提供医药费报销没有本质区别。
保险公司收取的服务费理论上应在服务期限内分摊确认为各期费用。如金额较小也可以接受支付时或者扣款时一次性费用化的处理。